臺灣板橋地方法院刑事判決　　　　　　　　　　　　　九十一年度易字第六六四號
　　公　訴　人　臺灣板橋地方法院檢察署檢察官
　　被　　　告　乙○○
右列被告因詐欺案件，經檢察官提起公訴 (九十一年度偵字第一九九六號)，本院判
決如左：
    主  文
乙○○意圖為自己不法之所有，以詐術使人將本人之物交付，累犯，處有期徒刑柒月
。
    事  實
一、乙○○前因違反麻醉藥品管理條例等罪，經法院裁定合併應執行刑為一年八月，
    於八十七年一月十五日縮刑執行完畢，仍不知悔改，其於八十九年七月間得知甲
    ○○之子劉朝茂於台灣宜蘭戒治所（宜蘭監獄兼辦）執行強制戒治中，亟思辦理
    停止戒治出所，乙○○見有機可趁，竟意圖為自己不法之所有，於八十九年七月
    十一日，偕同不知情之陳明智（已另案不起訴處分確定）至甲○○位於台北縣三
    峽鎮○○路五十四號住處，向劉某佯稱：其認識承辦本案之法院書記官，可代辦
    停止戒治事宜，唯需活動費新台幣二十萬元云云，並帶同甲○○至法院服務台查
    詢案號，藉此取得甲○○之信賴，甲○○愛子心切不疑有他，乃於翌日於台北縣
    三峽鎮○○路五十四號如數交付現金與乙○○。然事後劉朝茂並未停止戒治而仍
    繼續執行強制戒治，甲○○始知受騙。事後，甲○○於九十年七月十六日至宜蘭
    監獄辦理會客，向劉朝茂提及上情，該監認陳明智涉有詐欺罪嫌，向臺灣板橋地
    方法院檢察署檢察官告發後，循線查知上情。
二、案經臺灣板橋地方法院檢察署檢察官自動檢舉偵查起訴。
    理  由
一、訊據被告固坦承於右揭時地收取被害人甲○○之現金二十萬元，惟矢口否認右揭
    詐欺犯行，辯稱，係被害人自願交付二十萬元，並未向被害人詐欺云云。然查，
    右揭事實，業據被害人甲○○偵查時指訴「是陳明智介紹乙○○來拿錢」「乙○
    ○說跟人說好了，可以早點出所，拿錢喝茶，後來過了二十天又來說要五萬元，
    我去會客時我兒子說我被騙了」「（問：你有去乙○○家？）有，他住四樓都帶
    我上五樓別人家，好讓我認不出他家，我還看到他爸爸向他說騙我二十萬的事」
    「八十九年七月十一日陳明智與乙○○來找我，跟我一同到法院來，陳明智帶我
    去查案號，叫我抄我的資料才查到，後來查到案號，他二人都坐計程車走了，第
    二天乙○○就來要錢」，而於本院審理時指訴「我當時有說乙○○說拿了錢，我
    兒子就可以早點出監」等語甚詳（參見九十年度偵字第一三六八一號偵查卷第三
    十八頁、參見本院九十一年三月十四日審理筆錄），此外，並有被告乙○○具名
    之收據影本一紙附卷可稽。被告空言否認，所辯顯係卸責之詞，不足採信，事證
    明確，被告犯行堪予認定。
二、核被告乙○○所為，係犯刑法第三百三十九條第一項之詐欺取財罪。被告有如事
    實欄所載之論罪科刑執行情形，有台灣高等法院檢察署刑案紀錄簡覆表及本院刑
    案被告院內前案記錄表在卷可憑，五年內再犯有期徒刑以上之本罪，為累犯，依
    法遞加其刑。爰審酌被告之動機、方法、目的、手段、犯罪後否認部分犯行，被
    告所為已嚴重傷害司法信譽，事後均未還款等一切情狀量處如主文所示之刑。
據上論據，應依刑事訴訟法第二百九十九條第一項前段，刑法第三百三十九條第一項
第四十七條，罰金罰鍰提高標準條例第一條前段，判決如主文。
本案經檢察官簡美慧到庭執行職務
中      華      民      國    九十一    年      三      月    二十八    日
                                      臺灣板橋地方法院刑事第六庭
                                          法  官 徐玉玲
右正本證明與原本無異。
如不服本判決，應於判決送達後十日內，向本院提出上訴狀。
                                          書記官 陳映孜
中      華      民      國    九十一    年      三      月    二十九    日
附錄本案所犯法條全文
中華民國刑法第三百三十九條
0(普通詐欺罪)
意圖為自己或第三人不法之所有，以詐術使人將本人或第三人之物交付者
，處五年以下有期徒刑、拘役或科或併科一千元以下罰金。
以前項方法得財產上不法之利益或使第三人得之者，亦同。
前二項之未遂犯罰之。
